# 关于政府资产性补助的确定

提问人：淡望 时间：2016-01-18 10:09:32
政府补助租金主要用于企业自筹资金新建，改建，扩建固定资产的以奖代投资金补助，企业扩大生产能力和科技创新的固定资产贷款贴息、高新技术企业进行自主知识产权科技创新以奖代投资金补助等； 请问该补助是属于收益性补助还是资产性补助？ 个人觉得是资产性补助 。 谢谢各位！

回答人：chenyiwei
首先应排除属于政府资本性投入的“投资补助”。在排除“投资补助”后进一步分析，关键是作为补助对象的支出在会计上是否被确认为长期资产，构成长期资产成本的组成部分。如果是，则属于与资产相关的政府补助。